# 请教陈版和各位老师，企业聘请外部专家来公司开展讲座能否计入职工教育经费？

提问人：feinon 时间：2017-04-20 10:10:07
我公司聘请外部的专家来为企业员工开展与企业业务相关的讲座，专家的讲课费、往返机票、住宿、餐饮，其他杂费这些是否能计入职工教育经费呢？有没有这方面的文件规定呢？

回答人：chenyiwei
职工教育经费的列支范围，请参考“财政部 国家发展改革委 国家税务总局 国务院国有资产监督管理委员会 教育部 科学技术部 劳动和社会保障部 人事部关于印发《关于企业职工教育经费提取与使用管理的意见》的通知”（财建[2006]317号）：
（五）企业职工教育培训经费列支范围包括： 1 、上岗和转岗培训； 2 、各类岗位适应性培训； 3 、岗位培训、职业技术等级培训、高技能人才培训； 4 、专业技术人员继续教育； 5 、特种作业人员培训； 6 、企业组织的职工外送培训的经费支出；
7 、职工参加的职业技能鉴定、职业资格认证等经费支出； 8 、购置教学设备与设施； 9 、职工岗位自学成才奖励费用；
10 、职工教育培训管理费用； 11 、有关职工教育的其他开支。 （六）经单位批准或按国家和省、市规定必须到本单位之外接受培训的职工，与培训有关的费用由职工所在单位按规定承担。 （七）经单位批准参加继续教育以及政府有关部门集中举办的专业技术、岗位培训、职业技术等级培训、高技能人才培训所需经费，可从职工所在企业职工教育培训经费中列支。 （八）为保障企业职工的学习权利和提高他们的基本技能，职工教育培训经费的60%以上应用于企业一线职工的教育和培训。当前和今后一个时期，要将职工教育培训经费的重点投向技能型人才特别是高技能人才的培养以及在岗人员的技术培训和继续学习。 （九）企业职工参加社会上的学历教育以及个人为取得学位而参加的在职教育，所需费用应由个人承担，不能挤占企业的职工教育培训经费。
（十）对于企业高层管理人员的境外培训和考察，其一次性单项支出较高的费用应从其他管理费用中支出，避免挤占日常的职工教育培训经费开支。 （十一）矿山和建筑企业等聘用外来农民工较多的企业，以及在城市化进程中接受农村转移劳动力较多的企业，对农民工和农村转移劳动力培训所需的费用，可从职工教育培训经费中支出。

提问人：feinon 时间：2017-04-20 19:38:14
多谢陈版主的热心回复，不过我还是没太看明白这个文件里写的，像我们公司举办的这种讲座是否属于第 11 点“有关职工教育的其他开支”呢？这个文件里也没有明确对于这种邀请老师来举办讲座的培训是否可以将老师往返交通费、住宿费等纳入职工教育经费核算呢？

回答人：chenyiwei
我理解参照一般公务往来的交通、食宿接待标准，在合理限度内且可以证明与上述各项培训直接相关的，可以列支；超出部分按业务招待费处理。